【裁判字號】    91,易緝,127
【裁判日期】    920117
【裁判案由】    竊盜
【裁判全文】
臺灣臺南地方法院刑事判決                        九十一年度易緝字第一二七號
    公  訴  人  臺灣台南地方法院檢察署檢察官
    被      告  乙○○  男 四.
右列被告因竊盜案件，經檢察官提起公訴（八十九年度偵字第一二五三三號），本院
判決如左：
    主  文
乙○○竊盜，累犯，處有期徒刑伍月，如易科罰金以參佰元折算壹日。
    事  實
一、乙○○前曾犯竊盜罪，經本院於八十八年三月十日以八十八年度易字第四七三號
    判處有期徒刑一年確定，甫於八十九年七月十五日執行完畢。猶不知悔改，復意
    圖為自己不法之所有，於八十九年十月十八日晚間，在台南巿郡安路五段一六四
    巷七弄十號，以自己在八十七年間為甲○○工作時持有之貨車鑰匙一把，竊取江
    居才所有（由甲○○使用）之車牌號碼ＳＵ｜四一三二號自小貨車一部，得手後
    留供己用。嗣於八十九年十月三十一日八時五十分許，為警在台南縣善化鎮什乃
    里三十三號前查獲，並扣得上述失竊之自小貨車一部。
二、案經台南縣警察局善化分局報請台灣台南地方法院檢察署檢察官偵查起訴。
    理  由
一、訊據被告乙○○對於八十九年十月十八日晚間，開走上開自小貨車一部之事實坦
    承不諱，惟矢口否認有竊盜之不法犯行，辯稱：我與甲○○是雇主關係，臨時有
    事向他借用的云云。惟查：右揭犯罪事實，業據被害人甲○○於警訊、偵查及
    本院審理中指訴甚詳，按被告與被害人前固有雇主關係，惟欲向他人借用車輛，
    必須事先徵詢他人同意後始得為之，查被告辯稱係向甲○○借用，惟訊之被害人
    甲○○供稱：從未接到被告要向其借用自小貨車之告知或電話。被告供稱係八
    十九年十月十八日開走上開自小貨車，而上開自小貨車係於同年月三十一日八點
    五十分許，為警在台南縣善化鎮什乃里三十三號前查獲，期間長達十三天，苟被
    告純係借用，則這段期間理應告知被害人一聲，惟被告於本院審理時亦供稱從未
    打電話告知被害人自小貨車係其開走，是其空言所辯，無非圖卸刑責之詞，自不
    足採。況本件自小貨車係被告於八十九年十月三十一日駕駛上開自小貨車途經
    善化鎮什乃里三十三號前為警當場查獲，事證明確，被告犯行洵堪認定。
二、核被告意圖為自己不法之所有，而竊取他人之自小貨車，所為係犯刑法第三百二
    十條第一項竊盜罪。查被告於八十八年間因竊盜罪經本院判處有期徒刑一年確定
    ，甫於八十九年七月十五日執行完畢之事實，有臺灣高等法院被告全國前案紀錄
    表一紙在卷可稽，其於有期徒刑執行完畢後，五年以內再犯本件有期徒刑以上之
    罪，為累犯，依刑法第四十七條之規定，加重其刑。爰審酌被告犯罪之動機、目
    的、手段、所生危害、犯罪後偵審中仍飾詞否認，態度不佳，本該從重量刑，惟
    被害人甲○○於審理中表示顧念被告曾受其僱用一段期間，一再表示寬恕，請予
    從輕量刑，以啟自新等一切情狀，酌情量處如主文所示之刑，並諭知易科罰金之
    折算標準，以資懲儆。
據上論斷，應依刑事訴訟法第二百九十九條第一項前段，刑法第三百二十條第一項、
第四十七條、第四十一條第一項前段，罰金罰鍰提高標準條例第一條前段、第二條，
判決如主文。
本案經檢察官陳鋕銘到庭執行職務。
中      華      民      國    九十二    年      一      月     十七     日
                              臺灣臺南地方法院刑事第三庭
                                      法  官  陳  忠  鎣
右正本證明與原本無異
如不服本判決應於送達後十日內向本院提出上訴狀（應附繕本）
                                      書記官  吳  信  助
中      華      民      國    九十二    年      一      月     二十     日
附錄本案論罪科刑法條全文：
刑法第三百二十條第一項：意圖為自己或第三人不法之所有，而竊取他人之動產者，
                        為竊盜罪，處五年以下有期徒刑、拘役或五百元以下罰金
                        。


司法院資訊處製作；財團法人民間司法改革基金會備份。
